臺灣臺中地方法院刑事判決　　　　　　　　　　　九十一年度豐簡上字第二七一號
　　上　訴　人
　　即　被　告　甲○○
右上訴人即被告因家庭暴力防治法之傷害案件，不服本院豐原簡易庭中華民國九十一
年五月二十八日九十一年度豐簡字第一六八號第一審簡易判決（臺灣臺中地方法院檢
察署檢察官聲請簡易判決處刑案號：九十一年度偵字第五二八九號）提起上訴，本院
管轄之第二審合議庭判決如左：
    主  文
上訴駁回。
甲○○緩刑參年，緩刑期內付保護管束。
    理  由
一、本案經本院審理結果，認為第一審判決除所適用之法條，其中關於刑法第四十一
    條第一項前段部分，漏引「前段」之外，其餘認事、用法及量刑均無不當，應予
    維持，並引用第一審簡易判決書（含台灣台中地方法院檢察署檢察官簡易判決處
    刑聲請書）記載之事實、證據及理由（如附件）。
二、上訴人即被告甲○○上訴意旨略以：（一）告訴人稱係因於九十年九月十九日晚
    上十一時許向被告催討生活費而與被告發生爭執，然被告並未因此項原因與告訴
    人發生爭吵，此可傳訊被告與告訴人所生之兒女查明。（二）被告從未限制告訴
    人使用金錢，絕無告訴人所稱因催討生活費起爭執而毆傷告訴人之事，實情係因
    告訴人藉酒鬧事，要拿茶壺丟被告，被告自然反應而用手架開，手中所持之電視
    遙控器不慎碰觸告訴人之嘴唇，並未出手毆打告訴人。而被告不同意告訴人外出
    工作，實因家中尚有年幼子女需要照顧，且被告本人及被告之母親均有事業經營
    ，無須告訴人更行外出工作。（三）告訴人指稱被被告毆打而受有頭皮血腫、前
    胸挫傷、雙手左大腿左膝瘀傷、上唇擦傷，然被告僅因告訴人藉酒鬧事，要拿茶
    壺丟被告，被告自然反應而用手架開，手中所持之電視遙控器不慎碰觸告訴人之
    嘴唇而已，並未出手毆打告訴人。告訴人於檢察官偵查中指稱其被毆傷得無法走
    路，但是告訴人於九十年九月十九日深夜就私自離家，如果真是傷得無法走路，
    如何能離家而去？又告訴人所提出之診斷證明書記載是於九十一年九月二十一日
    驗傷，距離九月十九日已經二日，此期間是否因其他原因受傷，無人知曉，自不
    能認為告訴人所受之傷害係被告歐打所致。
三、然查上開犯罪事實，已經據告訴人乙○○於檢察官偵查中及本院調查時指訴甚為
    詳盡，並又有提出之光田綜合醫院診斷證明書一份在卷可稽。被告雖以前詞為辯
    解，然本院傳訊證人即被告與告訴人所生之子女王俊暉、王俊閔、王彩儒，三人
    均稱被他們（被告及告訴人）大聲吵架吵醒，雖然年紀較小之王俊閔及王彩儒稱
    當時沒有看到媽媽（告訴人）有受傷，媽媽也沒有說她受傷，但告訴人乙○○於
    本院調查時陳稱當日只有給大兒子王俊暉看其所受之傷，而王俊暉證稱媽媽是有
    讓其看傷，她身上有瘀血，記得媽媽背後、手臂有瘀青。查王俊閔係七十八年七
    月十九日生，當時年僅十二歲，王彩儒係八十四年七月八日生，當時年僅六歲，
    告訴人關愛較年幼之子女，不使其等知悉受傷情形，情理上甚為自然，而王俊暉
    係七十四年七月三日生，當時已經十六歲，為高中學生，告訴人將受傷情形當場
    出示王俊暉，使其了解，情理上當屬自然。依照證人等之供述，足認告訴人當時
    不是僅有嘴唇部分受有微傷，其身體其他部分也有受傷，雖王俊暉稱只記得媽媽
    身上有瘀血，背後、手臂有瘀青，然其係於九十一年七月二十六日在本院作證供
    述，距離告訴人被毆受傷之九十年九月十九日，時間已經久遠，故無法清楚記憶
    並詳述告訴人受傷之詳情，而告訴人雖非於九十年九月十九日當天就前往醫院驗
    傷，而於二日後才往驗傷，然其並無理由使自己受更多之痛苦製造本身之傷害，
    而誣陷被告，且其所提出之診斷書所載之傷害，與其所述被被告毆打之情節，並
    非全然不符，足認診斷書所記載之傷害，卻係被告出手毆打所致，此項事實足以
    認定，而告訴人既確係被被告毆打受傷，應無編織虛構雙方爭吵進而被毆之原因
    之必要，是其指稱因向被告催討生活費起爭執而被毆傷，也應可採信。綜上所述
    ，本件事證應屬明確，被告犯行堪以認定，其所為辯解，均屬推諉卸責之詞，無
    足採取。原審依檢察官聲請簡易判決處刑書所載之犯罪證據，採用告訴人指訴之
    內容及告訴人所提出之診斷證明書，認定被告有上開犯行，審酌一切情狀，量處
    被告有期徒刑三月，如易科罰金，以佰元折算壹日，認事、用法及量刑均屬妥
    適，被告上訴意旨否認犯罪而指摘原判決不當，為無理由，應予駁回。
四、被告上訴雖無理由，惟查被告未曾受有期徒刑以上刑之宣告，此有臺灣高等法院
    被告全國前案紀錄表、臺灣臺中地方法院檢察署刑案資料查註紀錄表各一份在卷
    可參，而被告雖然尚未獲得告訴人之原諒，然渠等尚有三名子女等待養育，仍須
    重建和樂之家庭，家庭不應因此而破裂，本院盼被告悔過，並認為其經此教訓，
    當知警惕而無再犯之虞，因認所宣告之刑以暫不執行為適當，併予宣告緩刑三年
    ，以啟自新，併依家庭暴力防治法第三十條第一項之規定，宣告於其緩刑期內付
    保護管束。
五、被告經合法傳喚，無正當理由不到庭，爰不待其陳述，逕行判決。
據上論斷，應依刑事訴訟法第四百五十五條之一第一、三項、第三百六十八條、第三
百七十一條，刑法第七十四條第一款，家庭暴力防治法第三十條第一項，判決如主文
中      華      民      國    九十一    年      八      月    二十九    日
                              臺灣臺中地方法院刑事第一庭
                                  審判長法  官    林清鈞
                                        法  官    陳文燦
                                        法  官    李添興
右正本證明與原本無異。
不得上訴。
                                        書記官
中      華      民      國    九十一    年      八      月    二十九    日
